Inventaris van het archief van de Inspectie van de Registratie en Successie in de provincie Zuid-Holland, (1932) 1951-1989 (1991)
Nationaal Archief, Den Haag
- Registers van registratie van akten van notarissen (registratie nr. 4), B.
  - Kantoor Dordrecht (Directie 's-Gravenhage), 2217-2222; 6 delen
    - 1944-05-22 - 1945-09-21, 2221
    - 1945-09-21 - 1946-06-19, 2222
  - Kantoor Gorinchem (Directie 's-Gravenhage), 2223-2225; 3 delen
    - 1940-05-21 - 1941-06-27, 2223
    - 1941-06-27 - 1942-06-22, 2224
    - 1942-06-23 - 1943-06-11, 2225
  - Kantoor Gorinchem (Directie Rotterdam), 2226-2250; 25 delen
    - 1947-04-08 - 1948-01-05, 2226
    - 1948-01-06 - 1948-10-20, 2227
    - 1948-10-26 - 1949-07-02, 2228
    - 1949-07-02 - 1950-02-16, 2229
    - 1950-02-16 - 1950-09-20, 2230
    - 1950-09-20 - 1951-04-24, 2231
    - 1951-04-24 - 1951-11-09, 2232; v
    - 1951-11-09 - 1952-05-20, 2233
    - 1952-05-20 - 1952-10-30, 2234
    - 1952-10-30 - 1953-04-04, 2235
    - 1953-04-08 - 1953-10-01, 2236
    - 1953-10-05 - 1954-03-08, 2237
    - 1954-03-08 - 1954-08-02, 2238
    - 1954-08-02 - 1954-12-17, 2239
    - 1954-12-17 - 1955-05-26, 2240
    - 1955-05-31 - 1955-10-21, 2241
    - 1957-03-25 - 1957-07-16, 2242
    - 1957-07-16 - 1957-11-21, 2243
    - 1957-11-21 - 1958-03-18, 2244
    - 1958-03-19 - 1958-07-01, 2245
    - 1958-07-01 - 1958-10-29, 2246
    - 1958-10-29 - 1959-02-20, 2247
    - 1959-02-20 - 1959-06-30, 2248
    - 1959-06-30 - 1960-03-01, 2249
    - 1960-03-01 - 1960-05-30, 2250
  - Kantoor Leiden (Directie Utrecht), 2251-2299; 49 delen
    - 1966-02-17 - 1966-08-24, 2251
    - 1966-02-28 - 1966-08-13, 2252
    - 1966-08-25 - 1967-04-03, 2253
    - 1966-09-14 - 1967-03-31, 2254
    - 1967-04-03 - 1967-11-24, 2256
    - 1967-04-05 - 1967-11-28, 2255
    - 1967-11-24 - 1968-07-15, 2258
    - 1967-11-28 - 1968-07-05, 2257
    - 1968-07-16 - 1969-02-05, 2259
    - 1968-07-17 - 1969-02-05, 2260
    - 1969-02-05 - 1969-09-25, 2261
    - 1969-02-06 - 1969-09-24, 2262
    - 1969-09-25 - 1970-05-22, 2263
    - 1969-10-01 - 1970-05-25, 2264
    - 1970-05-25 - 1971-01-05, 2266
    - 1970-05-26 - 1971-01-07, 2265
    - 1971-01-07 - 1971-08-25, 2267
    - 1971-01-06 - 1971-08-23, 2268
    - 1971-08-24 - 1972-04-25, 2269
    - 1971-08-26 - 1972-04-27, 2270
    - 1972-05-02 - 1973-02-08, 2272
    - 1972-05-03 - 1973-03-09, 2271
    - 1973-03-01 - 1974-02-15, 2274
    - 1973-03-09 - 1974-01-25, 2273
    - 1974-01-25 - 1974-12-03, 2275
    - 1974-02-15 - 1974-12-20, 2276
    - 1974-12-18 - 1975-11-14, 2277
    - 1975-11-17 - 1976-09-08, 2278
    - 1976-09-20 - 1977-05-25, 2279
    - 1977-05-25 - 1978-03-31, 2280
    - 1978-04-26 - 1979-02-26, 2281
    - 1978-05-02 - 1979-03-01, 2282
    - 1979-02-26 - 1979-12-20, 2283
    - 1979-03-01 - 1980-01-10, 2284
    - 1979-12-20 - 1980-11-21, 2285
    - 1980-01-10 - 1980-10-20, 2286
    - 1980-10-20 - 1981-06-30, 2287
    - 1980-11-21 - 1981-09-14, 2288
    - 1981-08-03 - 1982-04-23, 2289
    - 1981-09-14 - 1982-06-04, 2290
    - 1982-04-23 - 1982-12-31, 2291
    - 1982-06-04 - 1983-03-18, 2292
    - 1982-12-31 - 1983-10-14, 2293
    - 1983-03-18 - 1983-12-13, 2294
    - 1983-10-17 - 1984-05-22, 2295
    - 1983-12-09 - 1984-08-22, 2296
    - 1984-05-22 - 1985-02-25, 2297
    - 1984-08-28 - 1985-05-09, 2298
    - 1982-12-30 - 1983-05-17, 2299
  - Kantoor Lommelsdijk (Directie 's-Gravenhage), 2300-2301; 2 delen
    - 1939-05-16 - 1941-04-29, 2300
    - 1944-04-27 - 1946-06-30, 2301
  - Kantoor Noordwijk (Directie 's-Gravenhage), 2302-2304; 3 delen
    - 1932-11-18 - 1934-01-06, 2302
    - 1937-05-08 - 1938-10-28, 2304
    - 1941-07-21 - 1942-11-27, 2303
  - Kantoor onbekend (Directie onbekend), 2306-2368; 63 delen
    - 1946-06-27 - 1946-11-11, 2306
    - 1947-04-14 - 1947-08-25, 2307
    - 1949-02-25 - 1949-06-02, 2308
    - 1949-06-02 - 1949-09-10, 2309
    - 1952-02-05 - 1952-05-12, 2310
    - 1952-05-13 - 1952-08-23, 2311
    - 1952-08-25 - 1952-12-02, 2312
    - 1953-03-16 - 1953-06-25, 2313
    - 1953-06-26 - 1953-10-16, 2314
    - 1953-10-17 - 1954-01-26, 2315
    - 1954-01-27 - 1954-05-14, 2316
    - 1954-05-15 - 1954-09-14, 2317
    - 1955-08-18 - 1955-12-07, 2318
    - 1968-10-25 - 1969-02-19, 2323
    - 1971-10-01 - 1972-05-19, 2324
    - 1972-07-06 - 1972-11-21, 2325
    - 1973-12-04 - 1974-05-09, 2326
    - 1974-12-16 - 1975-11-11, 2319
    - 1975-11-20 - 1976-08-30, 2330
    - 1975-11-27 - 1976-05-20, 2331
    - 1975-12-03 - 1978-11-08, 2332
    - 1976-03-24 - 1976-11-03, 2333
    - 1976-06-08 - 1976-12-21, 2334
    - 1976-11-03 - 1977-05-03, 2335
    - 1976-12-27 - 1977-06-17, 2336
    - 1977-05-24 - 1978-04-26, 2320
    - 1977-06-17 - 1977-09-28, 2337
    - 1977-12-29 - 1978-03-15, 2338
    - 1979-07-11 - 1979-11-07, 2327
    - 1979-10-19 - 1980-03-28, 2328
    - 1979-11-02 - 1980-01-24, 2339
    - 1980-01-24 - 1980-04-10, 2340
    - 1980-04-10 - 1980-07-11, 2341
    - 1980-12-08 - 1983-11-17, 2342
    - 1980-12-24 - 1981-03-16, 2343
    - 1981-06-14 - 1981-09-08, 2344
    - 1982-05-24 - 1982-11-01, 2321
    - 1983-01-12 - 1983-12-01, 2329
    - 1983-02-11 - 1984-12-21, 2322
    - 1983-11-21 - 1987-10-20, 2345
    - 1984-12-20 - 1985-02-01, 2346
    - 1985-02-04 - 1985-03-22, 2347
    - 1985-03-22 - 1985-05-28, 2348
    - 1985-05-28 - 1985-07-30, 2349
    - 1985-07-22 - 1985-10-08, 2350
    - 1985-07-30 - 1985-11-01, 2351
    - 1985-10-08 - 1986-04-24, 2352
    - 1985-10-30 - 1989-02-27, 2353
    - 1985-11-01 - 1985-12-20, 2354
    - 1985-12-20 - 1986-02-19, 2355
    - 1986-02-19 - 1986-04-25, 2356
    - 1986-04-25 - 1986-07-17, 2357
    - 1986-09-12 - 1986-11-19, 2358
    - 1986-11-19 - 1987-01-23, 2359
    - 1987-01-23 - 1987-03-27, 2360
    - 1987-03-27 - 1987-06-15, 2361
    - 1987-06-15 - 1987-08-31, 2362
    - 1987-08-31 - 1987-11-17, 2363
    - 1987-11-17 - 1988-01-25, 2364
    - 1988-01-25 - 1988-05-09, 2365
    - 1988-05-16 - 1989-02-27, 2366
    - 1988-05-09 - 1989-02-22, 2367
    - 1988-12-22 - 1989-02-23, 2368
  - Kantoor onbekend (Directie Rotterdam), 2369-2384; 16 delen
    - 1957-10-11 - 1958-01-15, 2369
    - 1958-08-04 - 1958-11-04, 2371
    - 1958-11-04 - 1959-01-10, 2372
    - 1959-06-08 - 1959-08-29, 2373
    - 1962-04-17 - 1962-07-06, 2374
    - 1962-07-06 - 1962-10-09, 2375
    - 1966-12-20 - 1967-05-03, 2376
    - 1967-05-03 - 1967-08-21, 2377
    - 1967-08-21 - 1967-12-29, 2378
    - 1978-05-25 - 1978-07-12, 2383
    - 1978-06-30 - 1979-02-16, 2370
    - 1986-07-03 - 1987-02-18, 2379
    - 1987-02-18 - 1987-07-15, 2380
    - 1987-07-06 - 1987-10-16, 2384
    - 1987-07-15 - 1987-12-30, 2381
    - 1988-04-29 - 1988-10-12, 2382
  - Kantoor Oud-Beijerland (Directie 's-Gravenhage), 2385-2386; 2 delen
    - 1941-12-31 - 1943-11-26, 2385
    - 1943-12-02 - 1945-12-28, 2386
  - Kantoor Rijswijk (Directie Rotterdam), 2387-2437; 51 delen
    - 1972-07-12 - 1973-04-04, 2387
    - 1972-05-19 - 1973-01-30, 2388
    - 1972-09-19 - 1975-05-15, 2389
    - 1972-12-31 - 1973-08-14, 2390
    - 1973-01-30 - 1973-07-10, 2391
    - 1973-04-05 - 1973-11-06, 2392
    - 1973-08-29 - 1974-03-22, 2393
    - 1974-04-04 - 1974-12-23, 2394
    - 1974-12-23 - 1975-05-09, 2395
    - 1974-05-09 - 1974-09-19, 2396
    - 1975-05-12 - 1975-10-31, 2397
    - 1975-05-15 - 1987-11-20, 2398
    - 1975-08-28 - 1976-11-16, 2399
    - 1975-10-31 - 1976-03-09, 2400
    - 1976-04-22 - 1976-10-13, 2401
    - 1976-10-13 - 1977-05-03, 2402
    - 1976-11-09 - 1978-10-31, 2403
    - 1976-11-16 - 1977-03-22, 2404
    - 1977-02-08 - 1978-08-14, 2405
    - 1977-03-22 - 1977-08-12, 2406
    - 1977-05-03 - 1977-10-27, 2407
    - 1977-08-12 - 1978-01-11, 2408
    - 1978-01-11 - 1978-05-10, 2409
    - 1978-05-10 - 1978-09-06, 2410
    - 1978-05-22 - 1979-02-09, 2411
    - 1978-10-31 - 1979-02-16, 2412
    - 1979-02-12 - 1979-06-21, 2413
    - 1979-02-16 - 1979-07-02, 2414
    - 1979-06-21 - 1979-10-22, 2415
    - 1979-10-16 - 1979-10-16, 2437
    - 1979-10-23 - 1980-12-18, 2416
    - 1979-12-27 - 1980-05-14, 2417
    - 1980-04-01 - 1981-07-21, 2422
    - 1980-05-14 - 1980-10-29, 2418
    - 1980-05-14 - 1980-11-04, 2419
    - 1981-01-05 - 1981-04-29, 2420
    - 1981-01-19 - 1982-06-02, 2421
    - 1981-04-29 - 1981-08-19, 2423
    - 1981-04-02 - 1982-06-09, 2424
    - 1981-08-21 - 1981-12-19, 2425
    - 1981-12-16 - 1982-02-18, 2426
    - 1982-02-18 - 1982-07-06, 2427
    - 1982-06-02 - 1983-01-12, 2428
    - 1982-07-06 - 1982-10-15, 2429
    - 1982-10-18 - 1983-02-01, 2430
    - 1983-02-01 - 1983-04-29, 2431
    - 1983-04-29 - 1983-07-15, 2432
    - 1983-07-15 - 1983-09-27, 2433
    - 1983-09-28 - 1984-04-09, 2434
    - 1987-11-25 - 1988-04-29, 2435
    - 1988-05-09 - 1988-12-30, 2436
  - Kantoor Rotterdam (Directie Rotterdam), 2438-2827; 390 delen
    - 1946-01-09 - 1946-03-14, 2438
    - 1946-05-15 - 1946-07-13, 2439
    - 1946-07-15 - 1946-09-12, 2440
    - 1946-07-15 - 1947-04-23, 2441
    - 1946-09-12 - 1946-11-06, 2442
    - 1946-11-06 - 1947-01-13, 2443
    - 1947-01-13 - 1947-03-17, 2444
    - 1947-03-17 - 1947-05-09, 2445
    - 1947-04-24 - 1947-10-20, 2446
    - 1947-05-09 - 1947-07-04, 2447
    - 1947-07-04 - 1947-09-06, 2448
    - 1947-09-06 - 1947-11-04, 2449
    - 1947-10-20 - 1948-01-02, 2450
    - 1947-11-05 - 1948-01-12, 2451
    - 1948-01-02 - 1948-05-05, 2452
    - 1948-01-12 - 1948-03-18, 2453
    - 1948-03-18 - 1948-06-19, 2454
    - 1948-05-07 - 1948-07-13, 2455
      Nota bene: Deel 16, waterschade
    - 1948-06-19 - 1948-09-28, 2456
    - 1948-07-13 - 1948-09-28, 2457
    - 1948-09-29 - 1949-01-05, 2458
    - 1948-09-28 - 1948-12-01, 2459
    - 1948-12-01 - 1949-04-25, 2460
    - 1949-01-05 - 1949-04-04, 2461
    - 1949-02-25 - 1949-04-29, 2462
    - 1949-04-04 - 1949-06-10, 2463
    - 1949-04-29 - 1949-06-30, 2464
    - 1949-06-10 - 1949-08-01, 2465
    - 1949-06-30 - 1949-09-20, 2466
    - 1949-08-01 - 1949-10-06, 2467
    - 1949-09-20 - 1949-11-22, 2468
    - 1949-10-06 - 1949-12-23, 2469
    - 1949-11-22 - 1950-01-20, 2470
    - 1949-12-15 - 1950-03-13, 2471
    - 1949-12-23 - 1950-02-20, 2472
    - 1950-01-26 - 1950-05-29, 2473
    - 1950-02-20 - 1950-03-25, 2474
    - 1950-03-27 - 1950-04-29, 2475
    - 1950-05-04 - 1950-06-13, 2476
    - 1950-05-23 - 1950-09-18, 2477
    - 1950-06-13 - 1950-08-10, 2478
    - 1950-08-10 - 1950-09-19, 2479
    - 1950-09-18 - 1951-02-08, 2480
    - 1950-09-19 - 1950-10-23, 2481
    - 1950-09-27 - 1950-10-25, 2482
    - 1950-11-29 - 1951-01-04, 2483
    - 1951-01-05 - 1951-02-16, 2484
    - 1951-02-08 - 1951-05-10, 2485
    - 1951-02-17 - 1951-03-27, 2486
    - 1951-03-27 - 1951-05-07, 2487
    - 1951-05-07 - 1951-06-12, 2488
    - 1951-05-11 - 1951-08-01, 2489
    - 1951-05-13 - 1951-07-25, 2490
    - 1951-07-25 - 1951-09-11, 2491
    - 1951-08-01 - 1951-10-29, 2492
    - 1951-09-11 - 1951-10-25, 2493
    - 1951-10-26 - 1951-12-05, 2494
    - 1951-10-30 - 1952-01-11, 2495
    - 1951-12-05 - 1952-01-14, 2496
    - 1952-01-14 - 1952-03-21, 2497
    - 1952-01-14 - 1952-02-15, 2498
    - 1952-02-15 - 1952-03-25, 2499
    - 1952-03-21 - 1952-05-03, 2500
    - 1952-03-26 - 1952-05-13, 2501
    - 1952-05-03 - 1952-06-05, 2502
    - 1952-05-14 - 1952-07-22, 2503
    - 1952-06-05 - 1952-07-05, 2504
    - 1952-07-07 - 1952-08-12, 2505
    - 1952-07-22 - 1952-10-09, 2506
    - 1952-08-12 - 1952-09-17, 2507
    - 1952-09-17 - 1952-10-17, 2508
    - 1952-10-09 - 1952-12-16, 2509
    - 1952-10-18 - 1952-11-17, 2510
    - 1952-11-17 - 1952-12-18, 2511
    - 1952-12-16 - 1953-02-02, 2512
    - 1952-12-19 - 1953-01-28, 2513
    - 1953-01-28 - 1953-03-03, 2514
    - 1953-02-02 - 1953-04-14, 2515
    - 1953-03-04 - 1953-04-08, 2516
    - 1953-04-08 - 1953-05-15, 2517
    - 1953-04-15 - 1953-06-23, 2518
    - 1953-05-16 - 1953-06-18, 2519
    - 1953-06-19 - 1953-07-24, 2520
    - 1953-06-23 - 1953-09-04, 2521
    - 1953-07-24 - 1953-09-02, 2522
    - 1953-09-03 - 1953-10-08, 2523
    - 1953-09-04 - 1953-11-20, 2524
    - 1953-10-09 - 1953-11-13, 2525
    - 1953-11-13 - 1953-12-21, 2526
    - 1953-11-21 - 1954-07-02, 2527
    - 1953-12-21 - 1954-01-29, 2528
      Nota bene: Deel 88, Waterschade
    - 1954-01-27 - 1954-04-02, 2529
      Nota bene: Deel 89, Waterschade
    - 1954-01-29 - 1954-03-06, 2530
    - 1954-03-06 - 1954-04-12, 2531
    - 1954-04-02 - 1954-06-11, 2532
    - 1954-04-12 - 1954-05-19, 2533
    - 1954-05-19 - 1954-06-19, 2534
    - 1954-06-12 - 1954-08-16, 2535
    - 1954-06-19 - 1954-07-27, 2536
    - 1954-07-27 - 1954-09-02, 2537
    - 1954-08-17 - 1954-10-30, 2538
    - 1954-09-02 - 1954-10-05, 2539
    - 1954-10-05 - 1954-11-09, 2540
    - 1954-11-01 - 1955-01-04, 2541
    - 1954-11-09 - 1954-12-14, 2542
    - 1954-12-14 - 1955-01-18, 2543
    - 1955-01-04 - 1955-02-24, 2544
    - 1955-01-18 - 1955-02-18, 2545
    - 1955-02-18 - 1955-03-22, 2546
    - 1955-02-25 - 1955-05-03, 2547
    - 1955-03-22 - 1955-04-22, 2548
    - 1955-04-23 - 1955-05-28, 2549
    - 1955-05-03 - 1955-07-07, 2550
    - 1955-05-31 - 1955-06-29, 2551
    - 1955-06-08 - 1955-09-14, 2552
    - 1955-06-29 - 1955-07-27, 2553
    - 1955-07-27 - 1955-08-26, 2554
    - 1955-08-26 - 1955-09-28, 2555
    - 1955-09-14 - 1955-11-08, 2556
    - 1955-09-28 - 1955-10-27, 2557
    - 1955-10-27 - 1955-11-25, 2558
    - 1955-10-26 - 1955-12-24, 2559
    - 1955-11-25 - 1956-01-02, 2560
    - 1955-12-28 - 1956-02-21, 2561
    - 1956-01-02 - 1956-02-03, 2562
    - 1956-02-04 - 1956-03-07, 2563
    - 1956-02-21 - 1956-04-25, 2564
    - 1956-03-07 - 1956-04-12, 2565
    - 1956-04-12 - 1956-05-15, 2566
    - 1956-04-24 - 1956-06-13, 2567
    - 1956-05-15 - 1956-06-30, 2577
    - 1956-06-01 - 1956-07-19, 2568
    - 1956-06-13 - 1956-08-20, 2569
    - 1956-06-30 - 1956-09-01, 2570
    - 1956-07-19 - 1956-09-17, 2571
    - 1956-08-20 - 1956-10-26, 2572
    - 1956-09-01 - 1956-11-14, 2573
    - 1956-09-17 - 1956-12-12, 2574
    - 1956-10-26 - 1956-12-28, 2575
    - 1956-11-14 - 1957-02-22, 2576
    - 1956-12-12 - 1957-03-19, 2578
    - 1956-12-28 - 1957-03-04, 2579
    - 1957-02-22 - 1957-05-17, 2580
    - 1957-03-04 - 1957-05-03, 2581
    - 1957-03-19 - 1957-07-03, 2582
    - 1957-05-03 - 1957-07-03, 2583
    - 1957-05-17 - 1957-08-09, 2584
    - 1957-07-03 - 1957-09-10, 2585
    - 1957-07-03 - 1957-11-08, 2586
    - 1957-08-10 - 1957-10-26, 2587
    - 1957-09-11 - 1957-11-11, 2588
    - 1957-10-26 - 1958-01-08, 2589
    - 1957-11-08 - 1958-02-17, 2590
    - 1957-11-12 - 1958-01-04, 2591
    - 1958-01-04 - 1958-03-04, 2592
    - 1958-01-08 - 1958-03-12, 2593
    - 1958-02-20 - 1958-06-04, 2594
    - 1958-03-04 - 1958-04-29, 2595
    - 1958-03-12 - 1958-05-14, 2596
    - 1958-04-29 - 1958-06-23, 2597
    - 1958-05-14 - 1958-07-24, 2598
    - 1958-06-04 - 1958-09-20, 2599
    - 1958-06-23 - 1958-08-15, 2600
    - 1958-07-24 - 1958-10-14, 2601
    - 1958-08-15 - 1958-10-07, 2602
    - 1958-09-22 - 1958-11-28, 2603
    - 1958-10-07 - 1958-11-25, 2604
    - 1958-10-14 - 1959-01-12, 2605
    - 1958-11-25 - 1959-01-07, 2606
    - 1958-11-28 - 1959-03-05, 2607
    - 1959-01-07 - 1959-03-03, 2608
    - 1959-01-14 - 1959-05-02, 2609
    - 1959-03-03 - 1959-04-28, 2610
    - 1959-03-05 - 1959-06-24, 2611
    - 1959-04-28 - 1959-06-18, 2612
    - 1959-05-02 - 1959-08-14, 2613
    - 1959-06-18 - 1959-08-07, 2614
    - 1959-06-24 - 1959-10-02, 2615
    - 1959-08-07 - 1959-10-10, 2616
    - 1959-08-14 - 1959-11-26, 2617
    - 1959-10-02 - 1960-01-16, 2618
    - 1959-10-12 - 1961-06-08, 2619
    - 1959-11-26 - 1960-03-16, 2620
    - 1960-03-16 - 1960-07-11, 2622
    - 1960-04-28 - 1960-09-06, 2623
    - 1960-06-26 - 1961-04-28, 2621
    - 1960-07-13 - 1960-11-25, 2624
    - 1960-09-06 - 1961-01-12, 2625
    - 1960-11-25 - 1961-03-25, 2626
    - 1961-01-12 - 1961-05-18, 2627
    - 1961-03-01 - 1962-02-06, 2628
    - 1961-03-28 - 1961-07-12, 2629
    - 1961-05-19 - 1961-09-20, 2630
    - 1961-06-10 - 1962-12-21, 2631
    - 1961-07-19 - 1961-10-31, 2632
    - 1961-09-20 - 1962-01-12, 2633
    - 1961-11-08 - 1962-03-01, 2634
    - 1962-01-15 - 1962-05-16, 2635
    - 1962-03-01 - 1962-06-19, 2636
    - 1962-05-16 - 1962-09-13, 2637
    - 1962-06-21 - 1962-10-23, 2638
    - 1962-06-13 - 1963-01-18, 2639
    - 1962-10-29 - 1963-02-12, 2640
    - 1962-12-21 - 1964-03-23, 2641
    - 1963-01-18 - 1963-05-13, 2642
    - 1963-02-12 - 1963-05-02, 2643
    - 1963-05-02 - 1963-07-23, 2644
    - 1963-05-13 - 1963-10-08, 2645
    - 1963-07-23 - 1963-10-15, 2646
    - 1963-10-08 - 1964-01-28, 2647
    - 1963-10-16 - 1964-01-21, 2648
    - 1964-01-21 - 1964-05-15, 2649
    - 1964-01-28 - 1964-06-30, 2650
    - 1964-03-23 - 1965-09-01, 2651
    - 1964-05-15 - 1964-09-08, 2652
    - 1964-06-26 - 1964-11-03, 2653
    - 1964-09-08 - 1964-12-07, 2654
    - 1964-11-05 - 1965-03-31, 2655
    - 1964-12-07 - 1965-02-12, 2656
    - 1965-02-16 - 1965-05-19, 2657
    - 1965-03-31 - 1965-07-28, 2658
    - 1965-05-20 - 1965-09-30, 2659
    - 1965-07-23 - 1965-11-04, 2660
    - 1965-09-01 - 1966-05-20, 2661
    - 1965-10-01 - 1966-08-24, 2662
    - 1965-10-06 - 1966-01-07, 2663
    - 1965-11-04 - 1966-02-25, 2664
    - 1965-12-15 - 1966-04-22, 2665
    - 1966-02-25 - 1966-06-16, 2666
    - 1966-04-22 - 1966-09-15, 2667
    - 1966-05-20 - 1966-11-04, 2668
    - 1966-05-20 - 1966-12-23, 2669
    - 1966-06-16 - 1966-11-03, 2670
    - 1966-09-15 - 1967-02-03, 2671
    - 1966-11-04 - 1967-02-27, 2672
    - 1966-11-09 - 1967-11-08, 2673
    - 1966-11-29 - 1967-03-31, 2674
    - 1967-01-23 - 1967-07-11, 2675
    - 1967-02-28 - 1967-06-13, 2676
    - 1967-03-31 - 1967-08-08, 2677
    - 1967-06-13 - 1967-10-20, 2678
    - 1967-07-12 - 1968-12-13, 2679
    - 1967-08-09 - 1967-11-14, 2680
    - 1967-10-23 - 1968-07-19, 2681
    - 1967-11-08 - 1968-03-07, 2682
    - 1967-11-14 - 1968-02-15, 2683
    - 1968-02-15 - 1968-05-08, 2684
    - 1968-03-15 - 1968-08-06, 2685
    - 1968-05-07 - 1968-09-24, 2686
    - 1968-05-08 - 1969-03-14, 2687
    - 1968-07-19 - 1969-01-09, 2688
    - 1968-08-02 - 1969-01-22, 2689
    - 1968-09-24 - 1969-02-21, 2690
    - 1968-10-21 - 1969-06-11, 2691
    - 1968-12-09 - 1969-12-22, 2692
    - 1969-01-08 - 1969-05-19, 2693
    - 1969-02-21 - 1969-07-24, 2694
    - 1969-05-19 - 1969-08-25, 2695
    - 1969-06-12 - 1969-11-10, 2696
      Nota bene: deel 255
    - 1969-07-24 - 1969-12-15, 2697
    - 1969-07-31 - 1969-12-09, 2698
    - 1969-11-10 - 1970-05-21, 2699
    - 1969-12-09 - 1970-02-25, 2700
    - 1969-12-15 - 1970-04-06, 2701
    - 1969-12-11 - 1971-02-05, 2702
    - 1969-12-29 - 1970-07-23, 2703
    - 1970-02-25 - 1970-05-20, 2704
    - 1970-05-20 - 1970-08-28, 2705
    - 1970-05-21 - 1971-01-13, 2706
    - 1970-07-23 - 1970-11-05, 2707
    - 1970-08-28 - 1970-11-27, 2708
    - 1970-08-31 - 1971-07-21, 2709
    - 1970-11-05 - 1971-10-04, 2710
    - 1970-11-27 - 1971-02-26, 2711
    - 1971-01-13 - 1971-06-22, 2712
    - 1971-02-24 - 1971-06-11, 2713
    - 1971-02-26 - 1971-07-23, 2714
    - 1971-06-22 - 1972-01-13, 2715
    - 1971-07-01 - 1971-12-24, 2716
    - 1971-07-21 - 1971-10-14, 2717
    - 1971-07-30 - 1972-06-01, 2718
    - 1971-10-04 - 1972-07-11, 2719
    - 1971-10-05 - 1971-12-28, 2720
    - 1971-11-05 - 1972-12-11, 2721
    - 1971-12-24 - 1972-03-30, 2722
    - 1971-12-28 - 1972-03-20, 2723
    - 1972-03-20 - 1972-06-14, 2724
    - 1972-06-23 - 1972-10-12, 2725
    - 1972-07-11 - 1972-09-22, 2726
    - 1972-09-22 - 1972-11-28, 2727
    - 1972-10-13 - 1973-05-24, 2728
    - 1972-11-03 - 1973-12-04, 2729
    - 1972-11-30 - 1973-04-19, 2730
    - 1972-12-11 - 1973-02-07, 2731
    - 1973-01-04 - 1973-06-25, 2732
    - 1973-02-07 - 1973-05-01, 2733
    - 1973-05-24 - 1973-08-17, 2734
    - 1973-06-25 - 1973-10-19, 2735
    - 1973-08-17 - 1973-11-05, 2736
    - 1973-10-25 - 1976-08-31, 2737
    - 1973-11-25 - 1974-02-07, 2738
    - 1973-12-04 - 1974-02-25, 2739
    - 1973-12-21 - 1974-05-29, 2740
    - 1974-02-25 - 1974-05-20, 2741
    - 1974-03-27 - 1974-08-13, 2742
    - 1974-04-27 - 1975-02-18, 2743
    - 1974-06-13 - 1974-10-23, 2744
    - 1974-08-13 - 1974-12-12, 2745
    - 1974-10-23 - 1975-01-21, 2746
    - 1974-11-28 - 1975-03-26, 2747
    - 1974-12-02 - 1975-04-16, 2748
    - 1975-02-18 - 1975-07-18, 2749
    - 1975-03-26 - 1975-07-24, 2750
    - 1975-04-16 - 1975-11-12, 2751
    - 1975-05-20 - 1975-10-16, 2752
    - 1975-07-24 - 1975-11-26, 2753
    - 1975-10-16 - 1976-03-24, 2754
    - 1975-10-24 - 1976-04-08, 2755
    - 1975-11-12 - 1976-06-08, 2756
    - 1976-04-08 - 1976-09-13, 2757
    - 1976-05-20 - 1977-05-31, 2758
    - 1976-09-13 - 1976-12-28, 2759
    - 1976-12-28 - 1977-03-16, 2760
    - 1977-05-31 - 1977-09-23, 2761
    - 1977-09-23 - 1977-12-29, 2762
    - 1977-09-30 - 1977-12-14, 2763
    - 1977-12-14 - 1978-03-03, 2764
    - 1978-03-03 - 1978-08-03, 2765
    - 1978-03-15 - 1978-05-25, 2766
    - 1978-07-12 - 1978-11-09, 2767
    - 1978-08-03 - 1978-09-25, 2768
    - 1978-09-25 - 1978-11-29, 2769
    - 1978-11-10 - 1980-12-04, 2770
    - 1978-11-29 - 1979-01-08, 2771
    - 1978-11-30 - 1979-02-26, 2772
    - 1979-02-12 - 1979-05-04, 2773
    - 1979-02-26 - 1979-05-17, 2774
    - 1979-05-04 - 1979-07-24, 2775
    - 1979-05-23 - 1979-08-20, 2776
    - 1979-07-24 - 1979-11-01, 2777
    - 1979-08-20 - 1979-11-14, 2778
    - 1979-11-14 - 1980-03-05, 2779
    - 1980-03-05 - 1980-06-24, 2780
    - 1980-06-24 - 1980-09-12, 2781
    - 1980-07-11 - 1980-10-02, 2782
    - 1980-09-12 - 1980-12-12, 2783
    - 1980-10-02 - 1980-12-24, 2784
    - 1980-12-12 - 1981-03-18, 2785
    - 1981-03-16 - 1981-06-02, 2786
    - 1981-03-18 - 1981-07-03, 2787
    - 1981-07-03 - 1981-11-04, 2788
    - 1981-09-08 - 1981-12-02, 2789
    - 1981-11-05 - 1982-04-21, 2790
    - 1981-12-02 - 1982-02-08, 2791
    - 1982-02-09 - 1982-04-15, 2792
    - 1982-04-15 - 1982-06-18, 2793
    - 1982-05-11 - 1982-12-15, 2794
    - 1982-06-21 - 1982-09-01, 2795
    - 1982-09-02 - 1982-10-28, 2796
    - 1982-10-28 - 1983-01-04, 2797
    - 1982-12-15 - 1983-07-28, 2798
    - 1983-01-05 - 1983-03-03, 2799
    - 1983-03-03 - 1983-05-06, 2800
    - 1983-05-09 - 1983-07-06, 2801
    - 1983-07-06 - 1983-09-09, 2802
    - 1983-07-28 - 1984-01-30, 2803
    - 1983-09-09 - 1983-11-25, 2804
    - 1983-11-28 - 1984-01-27, 2805
    - 1984-01-27 - 1984-04-03, 2806
    - 1984-01-30 - 1984-05-02, 2807
    - 1984-04-03 - 1984-06-01, 2808
    - 1984-06-01 - 1984-07-25, 2809
    - 1984-07-25 - 1984-09-17, 2810
    - 1984-09-14 - 1984-12-17, 2811
    - 1984-09-21 - 1984-12-04, 2812
    - 1984-12-04 - 1988-11-17, 2813
    - 1985-01-14 - 1985-05-23, 2814
    - 1985-01-03 - 1989-02-24, 2815
    - 1985-04-01 - 1989-02-24, 2816
    - 1985-05-22 - 1985-10-07, 2817
    - 1985-10-07 - 1986-02-10, 2818
    - 1986-02-10 - 1986-06-19, 2819
    - 1986-06-19 - 1986-10-22, 2820
    - 1986-07-17 - 1986-09-12, 2821
    - 1986-10-22 - 1987-02-05, 2822
    - 1987-02-05 - 1987-07-06, 2823
    - 1987-10-16 - 1988-01-18, 2824
    - 1988-01-18 - 1988-05-30, 2825
    - 1988-05-30 - 1988-09-27, 2826
    - 1988-09-27 - 1989-02-28, 2827
  - Kantoor Rotterdam (Directie 's-Gravenhage), 2828-2843; 16 delen
    - 1943-02-03 - 1943-03-24, 2828
    - 1943-03-25 - 1943-05-19, 2829
    - 1943-05-11 - 1944-05-04, 2830
    - 1943-05-20 - 1943-07-23, 2831
    - 1943-07-23 - 1943-10-01, 2832
    - 1943-10-11 - 1943-12-22, 2833
    - 1943-12-23 - 1944-03-03, 2834
    - 1944-03-03 - 1944-05-23, 2835
    - 1944-05-04 - 1945-11-09, 2836
    - 1944-05-23 - 1944-08-14, 2837
    - 1944-08-14 - 1945-01-16, 2838
    - 1945-01-17 - 1945-07-12, 2839
    - 1945-07-12 - 1945-10-22, 2840
    - 1945-10-23 - 1946-01-09, 2841
    - 1944-05-04 - 1946-07-10, 2842
    - 1946-03-14 - 1946-05-14, 2843
  - Kantoor Schiedam (Directie 's-Gravenhage), 2844-2851; 8 delen
    - 1937-10-27 - 1939-03-14, 2844
    - 1939-03-15 - 1940-07-14, 2845
    - 1940-07-12 - 1941-09-13, 2846
    - 1941-09-13 - 1942-10-12, 2847
    - 1942-10-12 - 1943-10-06, 2848
    - 1943-10-06 - 1945-03-22, 2849
    - 1945-03-22 - 1946-05-22, 2850
    - 1946-05-22 - 1946-06-28, 2851
  - Kantoor 's-Gravenhage (Directie 's-Gravenhage), 2852-2857, 3044; 7 delen